臺灣彰化地方法院刑事判決　　　　　　　　　　　　　九十一年度交訴字第三八號
　　公　訴　人　臺灣彰化地方法院檢察署檢察官
　　被　　　告　丙○○
　　　　　　　　甲○○
右列被告等因過失致死案件，經檢察官提起公訴（九十年度偵字第七三六０號、九十
一年度偵字第三八六號），本院判決如左：
        主  文
丙○○因過失致人於死，處有期徒刑捌月，緩刑貳年。
甲○○因過失致人於死，處有期徒刑柒月，緩刑貳年。
        事  實
一、丙○○於民國九十年七月二十四日十六時三十分許，駕駛車牌號碼ＱＨ─九四六
    八號自小客車，沿彰化縣線西鄉○○路，由北往南方向行駛，途經屬於支線道而
    設有閃光紅燈號誌之線東路與屬於幹線道之彰化縣線西鄉○○路○○路口時，應
    注意汽車行經設有閃光紅燈之交岔路口時，須減速接近路口，並停止於交岔路口
    前，讓幹道車優先通行後認為安全時，方得續行，而依當時情形，又無不能注意
    之情形，竟疏於注意，未停止交岔路口前，讓幹道車優先通行，即貿然前行，適
    甲○○駕駛車牌號碼Ｂ三─五九二六號自小客貨車，附載李木見、陳分真二人，
    沿中央路，由西向東方向，駛至前開設有閃光黃燈光之交岔路口（按此路口於線
    東路係閃光紅燈，中央路係閃光黃燈），亦疏未注意減速慢行。二車遂於前開路
    口發生碰撞，致李木見受有胸部受傷、呼吸衰竭，於送醫急救，延至九十年十一
    月十日上午一時五十分許，在彰化縣伸港鄉○○村○○路一一九號自宅，不治死
    亡；陳分真則亦受有頭部外傷等傷害（按陳分真部分，其對二名肇事者，依序或
    撤回告訴；或未據告訴）。甲○○於肇事後犯罪未發覺前向警察機關報案自首並
    接受裁判。
二、案經甲○○自首暨被害人李木見之子乙○○訴由彰化縣警察局和美彰化分局移送
    由台灣彰化地方法院檢察署檢察官偵查起訴。
        理  由
一、訊據被告丙○○對其於右揭時、地，駕駛車牌號碼ＱＨ─九四六八號自小客車，
    疏於注意，未停止交岔路口前，讓幹道車優先通行，即貿然前行致與另被告甲○
    ○所駕駛車牌號碼Ｂ三─五九二六號自小客貨車相碰撞肇事，使李車上之被害人
    李木見因而死亡等情，供承不諱；被告甲○○對其於右揭時、地，駕駛前開自小
    客貨車，因疏未注意減速慢行，致與另被告丙○○所駕駛之自小客車發生碰撞，
    使附載之被害人李木見因而死亡之事實，亦坦承不諱。核與證人即目繫者陳分真
    所證述情節相符，且有道路交通事故調查報告表乙紙、及照片十八幀等在卷可資
    佐證，且被害人李木見係因本件車禍致胸部受傷、呼吸衰竭而死亡等情，業經台
    灣彰化地方法院檢察署檢察官督同榮譽法醫師相驗明確，有相驗屍體證明書、驗
    斷書及勘驗筆錄等在卷可憑，是被害人李木見之死亡，係由被告丙○○、甲○○
    之行為所致，其間有相當因果關係，已極為明確。
二、按「汽車行駛至交岔路口，其行進、轉彎，應依左列規定：一、應遵守燈光號誌
    」；「一、閃光黃燈表示車輛應減接近，注意安全，小心通過。二、閃光紅燈表
    示警告車輛應注意減速接近路口，並停止於交岔路口前，讓幹道車優先通行後認
    為安全時，方得續行」道路交通安全規則第一百零二條第二項第一款、道路交通
    標誌標線號誌設置規則第二百十一條第一項分別定有明文，並為駕駛人之被告秋
    來、甲○○所應注意，且依當時視距良好之狀況，並無不能注意情事。被告丙○
    ○駕車至有閃光紅燈之交岔路口時，竟疏於注意，未停止交岔路口前，讓幹道車
    優先通行，即貿然前行；被告甲○○駕車駛至設有閃光黃燈光之交岔路口，亦疏
    未注意減速慢行。使二車遂於前開路口發生碰撞，致李木見死亡而肇事。被告丙
    ○○、甲○○之駕駛行為有過失甚明。況本件經送臺灣省彰化縣區車輛行車事故
    鑑定委員會鑑定，亦同此見解，認「丙○○駕駛自小客車行閃光紅燈交岔路口，
    支道車未停讓幹道車先行，為肇事主因；甲○○駕駛自小客貨行經閃光黃燈光交
    岔路口，未減速接近小心通過，為肇事次因」，有該會鑑定意見書一紙在卷可參
    。
    從而，事證明確，被告丙○○、甲○○之過失犯行已堪認定。
三、核被告丙○○、甲○○所為，係各犯刑法第二百七十六條第一項之過失致人於死
    罪。被告甲○○於肇事後犯罪未發覺前向警察機關報案自首並接受裁判，有道路
    交通事故調查報告表乙紙在卷可按，為對未發覺之罪自首而受裁判，應依刑法第
    六十二條前段之規定，減輕其刑。爰審酌被告丙○○、甲○○之過失程度輕重、
    對被害人所造成危害、其於肇事後態度，及肇事後被告丙○○對被害人家屬已為
    民事賠償，有調解書及其他等一切情狀，各量處如主文所示之刑。末查被告丙○
    ○、甲○○前均未曾受有期徒刑以上刑之宣告，有台灣彰化地方法院檢察署刑案
    資料查註紀錄表及本院被告全國前案紀錄表在卷可稽，本件係偶發初犯，經此教
    訓，應知警惕，無再犯之虞，認所宣告之刑，皆以暫不執行為適當，均併宣告緩
    刑二年，以勵自新。
據上論斷，應依刑事訴訟法第二百九十九條第一項前段，刑法第二百七十六條第二項
、第六十二條前段、第七十四條第一款，罰金罰鍰提高標準條例第一條前段，判決如
主文。
本件經檢察官施教文到庭執行職務。
中      華      民      國      九十一    年      三      月   二十八   日
                                      臺灣彰化地方法院交通法庭
                                          法      官  洪  志  賢
右正本證明與原本無異。
如不服本判決，應於判決送達後五日內，向本院提出上訴狀（須附繕本）。
告訴人或被害人對於判決如有不服具備理由請求檢察官上訴者，其上訴期間之計算係
以檢察官收受判決正本之日期為準。
                                          法院書記官  洪  年  慶
中      華      民      國      九十一    年      四      月     一     日
刑法第二百七十六條
因過失致人於死者，處二年以下有期徒刑、拘役或二千元以下罰金。
從事業務之人，因業務上之過失犯前項之罪者，處五年以下有期徒刑或拘役，得併科
三千元以下罰金。
